臺灣臺中地方法院刑事判決
111年度金訴字第869號
公  訴  人  臺灣臺中地方檢察署檢察官
被      告  盧佳宏


上列被告因違反洗錢防制法等案件，經檢察官提起公訴（111年
度偵字第8930號、第12063號、第17504號、第18335號）、移送
併辦（111年度偵字第15160號、第24996號），被告於準備程序
中就被訴事實為有罪之陳述，經告知簡式審判程序之旨，並聽取
當事人之意見後，經本院合議庭裁定由受命法官獨任進行簡式審
判程序，判決如下：
    主  文
盧佳宏幫助犯一般洗錢罪，處有期徒刑貳月，併科罰金新臺幣壹
萬貳仟元，罰金如易服勞役，以新臺幣壹仟元折算壹日。
    犯罪事實
一、盧佳宏依其一般社會生活之通常經驗，應可知悉一般人均可
    自行申請金融帳戶使用，如非意圖供犯罪使用，無使用他人
    金融帳戶之必要，並可預見其將金融帳戶提供與真實姓名、
    年籍不詳之人後，該人將可能藉由該蒐集所得之帳戶作為詐
    欺被害人轉帳、存款之用，遂行詐欺取財犯行，並於提領後
    即產生遮斷或掩飾、隱匿資金流動軌跡以逃避國家追訴、處
    罰之效果，而其發生並不違背自己本意之情況下，同時基於
    幫助他人犯詐欺取財及一般洗錢之不確定故意，先依真實姓
    名年籍不詳、LINE自稱「彭永霖」之人（下稱「彭永霖」）
    指示，更改自己所申辦之國泰世華商業銀行帳號0000000000
    00號帳戶（下稱上開國泰世華銀行帳戶）、第一商業銀行帳
    號00000000000號帳戶（下稱上開第一銀行帳戶）、台新國
    際商業銀行帳號00000000000000號帳戶（下稱上開台新銀行
    帳戶）金融卡密碼，再於民國110年12月1日下午5時42分許
    ，在臺中市○區○○路000號全家超商臺中篤行店，以店到店寄
    送服務之方式，將上開國泰世華銀行帳戶、第一銀行帳戶、
    台新銀行帳戶之金融卡寄送與「彭永霖」，以此方式提供交
    付與「彭永霖」使用。「彭永霖」取得盧佳宏上開國泰世華
    銀行帳戶、第一銀行帳戶、台新銀行帳戶之金融卡、密碼後
    ，即與另一真實姓名、年籍不詳之人（下稱上開另一不詳之
    人）共同使用。盧佳宏即以此方式容任「彭永霖」及上開另
    一不詳之人以上開國泰世華銀行帳戶、第一銀行帳戶、台新
    銀行帳戶作為詐欺取財之工具，而以此方式幫助「彭永霖」
    及上開另一不詳之人使用上開國泰世華銀行帳戶、第一銀行
    帳戶、台新銀行帳戶詐騙他人轉帳、存款之用、作為收受及
    提領詐欺犯罪所得使用，於提領後產生遮斷或掩飾、隱匿資
    金流動軌跡以逃避國家追訴、處罰之效果。而「彭永霖」及
    上開另一不詳之人共同意圖為自己不法之所有，基於詐欺取
    財及一般洗錢之犯意聯絡（無證據證明係3人以上共同犯案
    ，起訴書、移送併辦意旨書原載詐欺集團成員犯之，應予更
    正），分別於如附表一、二、三所示之時間，以如附表一、
    二、三所示之詐欺方式，詐欺如附表一、二、三「被害人」
    欄所示之人，致其等因而陷於錯誤，分別以如附表一、二、
    三所示之方式轉帳、存款如附表一、二、三所示之金額至如
    附表一、二、三所示之帳戶（詳如附表一、二、三所示）。
    嗣上開轉入、存入之金額旋遭提領一空，產生遮斷或掩飾、
    隱匿資金流動軌跡以逃避國家追訴、處罰之效果。嗣因如附
    表一、二、三「被害人」欄所示之人發覺有異，報警處理，
    始循線查悉上情。
二、案經黃緹榛、陳姿穎、吳馨云訴由臺中市政府警察局第一分
    局、新竹市政府警察局第三分局、陳冠蒞訴由新北市政府警
    察局三峽分局報告臺灣臺中地方檢察署檢察官偵查起訴、移
    送併辦。
    理  由
一、本案被告盧佳宏所犯，非死刑、無期徒刑、最輕本刑為3年
    以上有期徒刑之罪，或高等法院管轄第一審之案件，被告於
    本院準備程序中，就前揭被訴事實為有罪之陳述，經受命法
    官告以簡式審判程序之旨，並聽取被告及公訴人之意見後，
    本院認無不得或不宜改依簡式審判程序進行之處，爰依刑事
    訴訟法第273條之1第1項、第284條之1規定，經合議庭評議
    後，裁定本案由受命法官獨任進行簡式審判程序，是本案之
    證據調查，依刑事訴訟法第273條之2規定，不受同法第159
    條第1項、第161條之2、第161條之3、第163條之1及第164條
    至第170條規定之限制，合先敘明。
二、上開犯罪事實，業據被告於本院準備程序及審理時，均坦承
    不諱（見本院卷第85、103、104頁），經查：
  ㈠復有被告於警詢、偵查中之供述在卷可稽〈見臺灣臺中地方檢
    察署（下稱臺中地檢署）111年度偵字第8930號卷（下稱111
    偵8930卷）第13至17、83至87頁、臺中地檢署111年度偵字
    第 12063號卷（下稱111偵12063卷）第21至25頁、臺中地檢
    署111年度偵字第15160卷（下稱111偵15160卷）第35至37頁
    、臺中地檢署111年度偵字第17504號卷（下稱111偵17504卷
    ）第23至33頁、臺中地檢署111年度偵字第24996號卷（下稱
    111偵24996卷）第49至61頁〉，並有被告提出之手機簡訊、
    通訊軟體LINE帳號頁面及對話紀錄、通聯紀錄截圖、全家便
    利商店股份有限公司代收款繳款證明影本、上開國泰世華銀
    行帳戶、第一銀行帳戶、台新銀行帳戶基本資料、交易明細
    、上開第一銀行帳戶警示帳戶通報資料〈見111偵8930卷第29
    至37、41至49頁、臺中地檢署111年度核退字93號卷（下稱1
    11核退93卷）第11至23頁、111偵17504卷第49至56頁〉及如
    附表一、二、三「證據」欄所示之證據在卷可稽，堪以認定
    。
　㈡按刑法上之故意，分直接故意（確定故意）與間接故意（不
    確定故意），行為人對於構成犯罪之事實，明知並有意使其
    發生者，為直接故意，行為人對於構成犯罪之事實，預見其
    發生而其發生並不違背其本意者，為間接故意，此觀刑法第
    13條之規定甚明。復按刑法上之幫助犯，係指以幫助他人犯
    罪之意思而參與犯罪構成要件以外之行為者而言，所謂以幫
    助他人犯罪之意思而參與者，指其參與之原因，僅在助成他
    人犯罪之實現而言，所謂參與犯罪構成要件以外之行為者，
    係指其所參與者非直接構成某種犯罪事實之內容，而僅係助
    成其犯罪事實實現之行為而言（最高法院78年度台上字第41
    1號判決參照）。而金融帳戶之存摺、金融卡及其密碼屬個
    人交易理財重要之物品，其專有性甚高，是一般人均有妥為
    保管及防止他人任意使用之認識，縱因特殊情況偶有交付他
    人使用之需，亦必然深入瞭解該他人之身分及用途後再行交
    付，方符常情；且詐欺正犯利用人頭帳戶轉帳、匯款、存款
    詐欺之案件，近年來報章新聞多所披露，復經政府多方宣導
    ，一般民眾對此種利用人頭帳戶之犯案手法，自應知悉而有
    所預見。且依我國現狀，申設金融帳戶並無任何特殊限制，
    且可於不同之金融機構申請多數帳戶使用，是依一般人之社
    會通念，若見他人不以自己名義申請帳戶，反而收購或借用
    別人之金融帳戶以供使用，並要求提供提款卡及告知密碼，
    則提供金融帳戶者主觀上如認識該帳戶可能作為對方收受、
    提領特定犯罪所得使用，對方提領後會產生遮斷金流以逃避
    國家追訴、處罰之效果，仍基於幫助之犯意，而提供該帳戶
    之提款卡及密碼，以利洗錢實行，仍可成立一般洗錢罪之幫
    助犯（最高法院108年度台上大字第3101號裁定參照）。查
    ：被告於本院審理時就幫助詐欺取財及幫助一般洗錢均為認
    罪之表示（見本院卷第85、103、104頁）。而被告為本案行
    為時係43歲，為高職畢業之情，業據被告於本院審理時自陳
    在卷（見本院卷第104頁）。可見，被告具有相當之智識及
    社會生活經驗，依其一般社會生活之通常經驗，知悉金融帳
    戶金融卡、密碼係有關個人財產、身分之物品，且可知悉一
    般人均可自行申請金融帳戶使用，倘非意圖供犯罪使用，並
    無收取他人金融帳戶之必要，且對於其將上開國泰世華銀行
    帳戶、第一銀行帳戶、台新銀行帳戶金融卡、密碼交與真實
    姓名、年籍不詳之他人，該他人將可能利用上開國泰世華銀
    行帳戶、第一銀行帳戶、台新銀行帳戶實行詐欺取財之犯行
    ，並於提領後，產生遮斷或掩飾、隱匿資金流動軌跡以逃避
    國家追訴、處罰之效果，應可預見，竟仍於上開時間，以上
    開方式，將上開國泰世華銀行帳戶、第一銀行帳戶、台新銀
    行帳戶之金融卡、密碼交付與「彭永霖」，「彭永霖」取得
    上開國泰世華銀行帳戶、第一銀行帳戶、台新銀行帳戶之金
    融卡、密碼後，則與上開另一不詳之人共同使用，被告即以
    此方式容任「彭永霖」、上開另一不詳之人將上開國泰世華
    銀行帳戶、第一銀行帳戶、台新銀行帳戶作為詐欺他人轉帳
    、存款及一般洗錢之用，對於「彭永霖」、上開另一不詳之
    人利用上開國泰世華銀行帳戶、第一銀行帳戶、台新銀行帳
    戶向如附表一、二、三「被害人」欄所示之人詐取財物及一
    般洗錢，並無違背其本意，是被告有幫助他人犯詐欺取財及
    一般洗錢之不確定故意，而以上開方式為幫助詐欺取財及幫
    助一般洗錢之行為，應可認定。
　㈢綜上，本案事證明確，被告幫助詐欺取財、幫助一般洗錢之
    犯行，洵堪認定，應予依法論科。
三、論罪科刑：
　㈠按行為人提供金融帳戶提款卡及密碼予不認識之人，非屬洗
    錢防制法第2條所稱之洗錢行為，不成立同法第14條第1項一
    般洗錢罪之正犯；如行為人主觀上認識該帳戶可能作為收受
    及提領特定犯罪所得使用，他人提領後即產生遮斷資金流動
    軌跡以逃避國家追訴、處罰之效果，仍基於幫助之犯意而提
    供，應論以幫助犯同法第14條第1項之一般洗錢罪（最高法
    院108年度台上大字第3101號裁定參照）。被告基於幫助他
    人實行詐欺取財及一般洗錢之不確定故意，將上開國泰世華
    銀行帳戶、第一銀行帳戶、台新銀行帳戶交與「彭永霖」使
    用，而「彭永霖」取得上開國泰世華銀行帳戶、第一銀行帳
    戶、台新銀行帳戶之金融卡、密碼後，則與上開另一不詳之
    人共同使用，而使「彭永霖」、上開另一不詳之人得以上開
    國泰世華銀行帳戶、第一銀行帳戶、台新銀行帳戶作為詐騙
    被害人之工具，且於提領後產生遮斷或掩飾、隱匿資金流動
    軌跡以逃避國家追訴、處罰之效果，被告所為係對於「彭永
    霖」、上開另一不詳之人遂行詐欺取財、一般洗錢犯行，資
    以助力，應論以幫助犯。
  ㈡核被告所為，係犯刑法第30條第1項前段、洗錢防制法第14
    條第1項之幫助一般洗錢罪、刑法第30條第1項前段、第339
    條第1項之幫助詐欺取財罪。
  ㈢臺中地檢署檢察官111年度偵字第24996號移送併辦部分（見
    本院卷第43、44頁），與起訴之上開第一銀行帳戶係同一帳
    戶；臺中地檢署檢察官111年度偵字第15160號移送併辦部分
    （見本院卷第51至53頁），與起訴之上開國泰世華銀行帳戶
    係同一帳戶，均屬於想像競合犯之裁判上一罪關係，皆為起
    訴效力所及，本院自得併予審理。
  ㈣被告一次交付上開國泰世華銀行帳戶、第一銀行帳戶、台新
    銀行帳戶之金融卡、密碼供他人使用，而幫助詐欺正犯詐欺
    如附表一、二、三「被害人」欄所示之人之行為，係以單一
    之幫助行為，侵害多數被害人之財產法益，同時犯數幫助一
    般洗錢罪、數幫助詐欺取財罪，為想像競合犯，應依刑法第
    55條規定，從一重及情節較重論以刑法第30條第1項前段、
    洗錢防制法第14條第1項之幫助一般洗錢罪處斷。
　㈤被告行為僅止於幫助，所犯情節較正犯輕微，爰依刑法第30
    條第2項規定，按正犯之刑減輕之。
  ㈥按犯洗錢防制法第14條、第15條之罪，在偵查或審判中自白
    者，減輕其刑，洗錢防制法第16條第2項定有明文。被告於
    本院審理時自白幫助一般洗錢犯行，爰依洗錢防制法第16條
    第2項規定，減輕其刑，且被告有上開2種刑之減輕事由，應
    依刑法第70條規定遞減其刑。
  ㈦爰審酌被告以前揭方式提供交付上開國泰世華銀行帳戶、第
    一銀行帳戶、台新銀行帳戶與「彭永霖」使用，而使「彭永
    霖」、上開另一不詳之人得共同詐欺如附表一、二、三「被
    害人」欄所示之人轉帳、存款至上開國泰世華銀行帳戶、第
    一銀行帳戶、台新銀行帳戶，於提領後，產生遮斷或掩飾、
    隱匿資金流動軌跡以逃避國家追訴、處罰之效果，執法人員
    難以追查該詐欺正犯之真實身分，而助長詐欺正犯為財產犯
    罪之風氣，且擾亂金融交易往來秩序，實屬不該，應予相當
    之非難，並參酌被告犯罪之動機、目的、手段、犯罪後於本
    院審理時已坦承犯行之犯後態度，惟未與如附表一、二、三
    「被害人」欄所示之人和解或調解成立，亦未賠償，及如附
    表一、二、三「被害人」欄所示之人所受之損害，再兼衡被
    告之教育智識程度、生活狀況（詳見本院卷第104頁）、前
    無任何刑事前科紀錄之素行，有臺灣高等法院被告前案紀錄
    表附卷可查等一切情狀，量處如主文所示之刑，並就罰金部
    分諭知易服勞役之折算標準。
四、沒收部分：
  ㈠洗錢防制法第18條第1項固規定：「犯第14條之罪，其所移轉
    、變更、掩飾、隱匿、收受、取得、持有、使用之財物或財
    產上利益，沒收之；犯第15條之罪，其所收受、持有、使用
    之財物或財產上利益，亦同」，為刑法沒收規定之特別規定
    ，自應優先於刑法相關規定予以適用，亦即就洗錢行為標的
    之財物或財產上利益，均應依洗錢防制法第18條規定沒收之
    。惟上開條文雖採義務沒收主義，卻未特別規定「不問屬於
    犯罪行為人與否，沒收之」，致該洗錢行為之標的是否限於
    行為人所有者始得宣告沒收，有所疑義，於此情形自應回歸
    適用原則性之規範，即參諸刑法第38條第2項前段規定，仍
    以屬於行為人所有者為限，始應予沒收。是並無證據證明被
    告實際取得如附表一、二、三「被害人」欄所示之人受騙而
    轉帳、存款至上開國泰世華銀行帳戶、第一銀行帳戶、台新
    銀行帳戶之款項，復無證據證明該款項在被告實際管領中，
    自無庸依洗錢防制法第18條第1項前段規定沒收。
  ㈡被告於本院審理時稱：本案我沒有取得任何報酬或好處等語
    （見本院卷第85頁）。而觀諸卷內證據資料，尚無從證明被
    告因交付上開國泰世華銀行帳戶、第一銀行帳戶、台新銀行
    帳戶與「彭永霖」使用，已從中獲取任何報酬或不法利得，
    自無諭知沒收犯罪所得或追徵其價額之餘地，附此敘明。
據上論斷，應依刑事訴訟法第273條之1第1項、第299條第1項前
段，洗錢防制法第14條第1項、第16條第2項，刑法第11條、第30
條第1項前段、第2項、第339條第1項、第55條、第42條第3項，
刑法施行法第1條之1第1項，判決如主文。
本案經檢察官詹益昌提起公訴、移送併辦，檢察官張凱傑到庭執
行職務。　　
中　　華　　民　　國　　111 　年　　8 　　月　　9 　　日
                  刑事第四庭    法  官  黃佳琪
以上正本證明與原本無異。
如不服本判決，應於送達判決後20日內向本院提出上訴書狀，並
應敘述具體理由；其未敘述上訴理由者，應於上訴期間屆滿後20
日內向本院補提理由書（均須按他造當事人之人數附繕本）「切
勿逕送上級法院」。
告訴人或被害人對於判決如有不服具備理由請求檢察官上訴者，
其上訴期間之計算係以檢察官收受判決正本之日期為準。
                                書記官  顏偉林
中　　華　　民　　國　　111 　年　　8 　　月　　9 　　日

附表一：起訴部分（日期：民國；金額：新臺幣）
編號 被害人 詐欺方式 轉帳之時間 、地點、方式、金額、轉入之詐欺帳戶 證據（卷頁） 1  簡明柔 「彭永霖」於110年12月3日下午5時55分前某時許，撥打電話向簡明柔佯稱：其係臺北山水戶外休閒用品專門店客服人員，因會員錯誤設定，須以網路轉帳方式解除錯誤設定云云，復由上開另一不詳之人假冒郵局或銀行客服人員，撥打電話向簡明柔佯稱：須操作網路銀行解除設定云云，致簡明柔因而陷於錯誤，於右列時間、地點，以右列方式轉帳右列金額右至列帳戶。 110年12月3日下午6時31分許，在不詳地點，以網路銀行轉帳29,983元至國泰世華商業銀行戶名盧佳宏、帳號000000000000號帳戶（下稱上開國泰世華銀行帳戶）。 ⑴被害人簡明柔於警詢時之陳述（見111偵8930卷第11、12頁）、 ⑵網路銀行轉帳明細（見111偵8930卷第39頁）、 ⑶內政部警政署反詐騙諮詢專線紀錄表、新北市政府警察局中和分局積穗派出所受理詐騙帳戶通報警示簡便格式表、金融機構聯防機制通報單、受理各類案件紀錄表、受（處）理案件證明單（見111偵8930卷第19、20、25至27、57至59頁）、 ⑷上開國泰世華銀行帳戶基本資料、交易明細（見111偵8930卷第43至49頁） 2  劉益軒  「彭永霖」於110年12月3日下午3時46分許，撥打電話向劉益軒佯稱：其係電商業者客服人員，因訂單錯誤設定，須以網路轉帳方式解除錯誤設定云云，復由上開另一不詳之人假冒郵局或銀行客服人員，撥打電話向劉益軒佯稱：須操作網路銀行解除設定云云，致劉益軒因而陷於錯誤，於右列時間、地點，以右列方式轉帳右列金額至右列帳戶。 於110年12月3日下午4時29分許，在南投縣草屯鎮（地址詳卷），以網路銀行轉帳39,234元至第一商業銀行戶名盧佳宏、帳號00000000000號帳戶（下稱上開第一銀行帳戶）。 ⑴被害人劉益軒於警詢時之陳述（見111偵12063卷第27、28頁）、 ⑵網路銀行轉帳明細（見111偵12063卷第43頁）、 ⑶被害人劉益軒提出之手機通聯記錄（見111偵12063卷第45至47頁）、 ⑷內政部警政署反詐騙諮詢專線紀錄表、南投縣政府警察局草屯分局上林派出所受理詐騙帳戶通報警示簡便格式表、金融機構聯防機制通報單、受理各類案件紀錄表、受（處）理案件證明單（見111偵12063卷第33至41頁）、 ⑸上開第一銀行帳戶基本資料、警示帳戶通報資料、交易明細（見111核退93卷第11至23頁） 3  黃緹榛（提出告訴） 「彭永霖」於110年12月3日晚間8時14分許，撥打電話向黃緹榛佯稱：其係生活工場客服人員，因誤把黃緹榛升級為VIP，因此黃緹榛信用卡被設定成約定扣款云云，復由上開另一不詳之人假冒中國信託銀行客服人員，撥打電話向黃緹榛佯稱：須操作自動櫃員機解除設定云云，致黃緹榛因而陷於錯誤，於右列時間、地點，以右列方式轉帳右列金額至右列帳戶。 110年12月3日晚間8時59分許，在新竹市○○街000號中國信託銀行，以自動櫃員機轉帳14,989元至台新商業銀行戶名盧佳宏、帳號00000000000000號帳戶（下稱上開台新銀行帳戶）。 ⑴告訴人黃緹榛於警詢時之陳述（見111偵17504卷第35至37頁）、 ⑵自動櫃員機交易明細表（見111偵17504卷第45頁）、 ⑶新竹市警察局第二分局東門派出所陳報單、內政部警政署反詐騙諮詢專線紀錄表、金融機構聯防機制通報單、受（處）理案件證明單（見111偵17504卷第21、41至43、47頁）、 ⑷上開台新銀行帳戶基本資料、交易明細（見111偵17504卷第49至56頁） 4  陳姿穎（提出告訴） 「彭永霖」於110年12月3日下午4時40分許，撥打電話向陳姿穎佯稱：其係某店家人員，因會計報帳錯誤，要求確認帳號是否為陳姿穎所有云云，復由上開另一不詳之人假冒郵局客服人員，撥打電話向陳姿穎稱：須操作自動櫃員機解除設定云云，致陳姿穎因而陷於錯誤，於右列時間、地點，以右列方式轉帳右列金額至右列帳戶。 110年12月3日下午5時10分許，在統一超商蘭陽門市，以自動櫃員機轉帳11,999元至上開國泰世華銀行帳戶。 ⑴告訴人陳姿穎於警詢時之陳述〈見臺中地檢署111年度偵字第18335號卷（下稱111偵18335卷）第65、66頁〉、 ⑵網路銀行轉帳明細（見111偵18335卷第107、108頁）、 ⑶告訴人陳姿穎提出之手機通聯記錄（見111偵18335卷第107頁）、 ⑷內政部警政署反詐騙諮詢專線紀錄表、宜蘭縣政府警察局羅東分局利澤派出所受理詐騙帳戶通報警示簡便格式表、金融機構聯防機制通報單、受（處）理案件證明單、受理各類案件紀錄表、陳報單（見111偵18335卷第67至71、75至77、153頁）、 ⑸上開國泰世華銀行帳戶基本資料、交易明細（見111偵18335卷第87至93頁） 
附表二：111年度偵字第24996號移送併辦部分（日期：民國；金
額：新臺幣）
編號 被害人 詐欺方式 轉帳之時間 、地點、方式、金額、轉入之詐欺帳戶 證據（卷頁） 1  吳馨云 （提出告訴） 「彭永霖」於110年12月3日下午5時20分許，撥打電話向吳馨云佯稱：其係某網路賣家，因內部人員作業疏失導致吳馨云之網路銀行帳戶刷卡會被重複扣款云云，復由上開另一不詳之人假冒台新銀行客服人員，撥打電話向吳馨云佯稱：須操作網路銀行解除設定云云，致吳馨云因而陷於錯誤，於右列時間、地點，以右列方式轉帳右列金額至右列帳戶。 於110年12月3日下午5時47分許，在新北市板橋區住處（地址詳卷），以網路銀行轉帳49,985元至上開第一銀行帳戶。 ⑴告訴人吳馨云於警詢時之陳述（見111偵24996卷第63至66頁）、 ⑵網路銀行轉帳明細（見111偵24996卷第94頁）、 ⑶告訴人吳馨云提出之手機通聯記錄（見111偵24996卷第93頁）、 ⑷新北市政府警察局板橋分局後埔派出所陳報單、內政部警政署反詐騙諮詢專線紀錄表、金融機構聯防機制通報單、受（處）理案件證明單、受理各類案件紀錄表（見111偵24996卷第99至102、111、115至117頁）、 ⑸上開第一銀行帳戶基本資料、交易明細（見111偵24996卷第133至145頁） 
附表三：111年度偵字第15160號移送併辦部分（日期：民國；金
額：新臺幣）
編號 被害人 詐欺方式 轉帳、存入之時間 、地點、方式、金額、轉入、存入之詐欺帳戶 證據（卷頁） 1  陳冠蒞 （提出告訴） 「彭永霖」於110年12月1日下午5時許，撥打電話向陳冠蒞佯稱：其係賣貓砂之賣家，因系統有問題導致每個月會從陳冠蒞之帳戶扣款云云，復由上開另一不詳之人假冒第一銀行客服人員，撥打電話向陳冠蒞佯稱：須轉帳至指定之安全戶頭云云，致陳冠蒞因而陷於錯誤，於右列時間、地點，以右列方式轉帳、存款右列金額至右列帳戶。 於下列時間、在下列地點，以自動櫃員機轉帳、無卡存款下列金額至上開國泰世華銀行帳戶： ⑴ 於110年12月3日下午4時34分、36分許，在不詳地點，以自動櫃員機轉帳 30,000元、30,000元、 ⑵ 110年12月3日下午4時46分、51分、54分許，在不詳地點，以自動櫃員機無卡存款 30,000元、30,000元、30,000元。 ⑴告訴人陳冠蒞於警詢時之陳述（見111偵15160卷第55至57頁）、 ⑵自動櫃員機交易明細表（見111偵15160卷第75至77頁）、 ⑶告訴人陳冠蒞提出之LINE對話紀錄（見111偵15160卷第59至61頁）、 ⑷新北市政府警察局新莊分局中港派出所受（處）理案件證明單、內政部警政署反詐騙諮詢專線紀錄表、受理詐騙帳戶通報警示簡便格式表（見111偵15160卷第105至108、123頁）、 ⑸上開國泰世華銀行帳戶基本資料、交易明細（見111偵15160卷第95至97頁） 

附錄論罪科刑法條：
中華民國刑法第339條
意圖為自己或第三人不法之所有，以詐術使人將本人或第三人之
物交付者，處5年以下有期徒刑、拘役或科或併科50萬元以下罰
金。
以前項方法得財產上不法之利益或使第三人得之者，亦同。
前2項之未遂犯罰之。
　
洗錢防制法第2條
本法所稱洗錢，指下列行為：
一、意圖掩飾或隱匿特定犯罪所得來源，或使他人逃避刑事追訴
    ，而移轉或變更特定犯罪所得。
二、掩飾或隱匿特定犯罪所得之本質、來源、去向、所在、所有
    權、處分權或其他權益者。
三、收受、持有或使用他人之特定犯罪所得。
　
洗錢防制法第14條
有第2條各款所列洗錢行為者，處7年以下有期徒刑，併科新臺幣
5百萬元以下罰金。
前項之未遂犯罰之。
前2項情形，不得科以超過其特定犯罪所定最重本刑之刑。